# 陈版：请问划拨土地收回政府给予的补偿如何处理

提问人：xflcpa123 时间：2011-12-12 13:48:04
请问陈版： 公司原划拨土地被当地政府收回，政府给了一座大楼作为补偿，收到的大楼如何会计和税务处理？能作为与资产相关的政府补助吗？分期确认收入，同时同步按收入交税？还是一次性进入营业外收入，计入应纳税所得或与税务局沟通五年内平均纳入？

回答人：chenyiwei
公司原划拨土地取得时发生过成本吗？在账面上有价值吗？ 如果原先没有帐面价值，或者仅有 1994 ～ 1995 年全国性国有企业清产核资时统一调整的固定资产价值，则建议将取得的新建大楼的公允价值确认为营业外收入，并确认为固定资产或者投资性房地产，后续正常计提折旧。税务上应当一次性计入损益（可以考虑是否适用国税函[2009]118号文，但因为这个文件比较复杂，建议到税版就此项税务问题专门提问，可以得到更专业的回答）。 按照国家税务总局 2010 年第 19 号公告《国家税务总局关于企业取得财产转让等所得企业所得税处理问题的公告》，企业取得财产（包括各类资产、股权、债权等）转让收入、债务重组收入、接受捐赠收入、无法偿付的应付款收入等，不论是以货币形式、还是非货币形式体现，除另有规定外，均应一次性计入确认收入的年度计算缴纳企业所得税。即不再有分五年递延纳税的做法。

提问人：xflcpa123 时间：2011-12-12 20:08:31
谢谢陈版！ 取得时没有成本，只是最近在政府收回土地时，活动经费发生了 300 万元的费用，是不是按大楼的公允价值扣除 300 万元的费用后，计入营业外收入？能进入递延收益分期确认收入吗？公司领导就是为大额的税发愁呢？

回答人：chenyiwei
可以按大楼公允价值扣除相关费用后确认营业外收入。我理解无论会计还是税务上均不能递延分摊。

提问人：ccsummer 时间：2012-05-24 14:10:59
回复 chenyiwei 的帖子
陈老师,那这样处理和会计准则 3 号解释中的"企业因城镇整体规划、库区建设、棚户区改造、沉陷区治理等公共利益进行搬迁，收到政府从财政预算直接拨付的搬迁补偿款，应作为专项应付款处理.其中，属于对企业在搬迁和重建过程中发生的固定资产和无形资产损失、有关费用性支出、停工损失及搬迁后拟新建资产进行补偿的，应自专项应付款转入递延收益，并按照《企业会计准则第１６号—— —政府补助》进行会计处理。企业取得的搬迁补偿款扣除转入递延收益的金额后如有结余的，应当作为资本公积处理。企业收到除上述之外的搬迁补偿款，应当按照《企业会计准则第４号—— —固定资产》、《企业会计准则第１６号—— —政府补助》等会计准则进行处理。"有没有矛盾？还是这是指就是文中提到地“除另有规定外”的情况。如果楼主的问题政府不是给一幢大楼，而是直接支付补偿款用于企业重建。

回答人：chenyiwei
我理解主帖并没有强调“搬迁补偿”的特定背景，所以没有按照解释 3 号处理。如果适用解释 3 号的，则另当别论。

提问人：zengfengxia 时间：2012-08-24 14:41:33
回复 chenyiwei 的帖子
陈版，若账面上在固定资产中保留了清产核资时统一调整的固定资产价值，这个金额该如何处理？是冲减资本公积还是营业外收入？

回答人：chenyiwei
是否指估价入账的划拨土地？如果是，应冲减资本公积和固定资产。